臺灣高等法院臺南分院刑事判決
111年度上訴字第172號
上  訴  人  臺灣臺南地方檢察署檢察官
上  訴  人  
即  被  告  呂銍峰

選任辯護人  莊美貴律師
            王國忠律師                    
被      告  曾宗偉

指定辯護人  本院公設辯護人  簡松柏
上列上訴人因被告等毒品危害防制條例案件，不服臺灣臺南地方
法院110年度訴字第300號中華民國110年9月16日第一審判決（起
訴案號：臺灣臺南地方檢察署109年度偵字第16957號、109年度
偵字第13506號），提起上訴，本院判決如下：
    主  文
原判決關於附表編號1所宣告之沒收撤銷。
扣案如原判決附表編號1所示之物（毒品咖啡包49包），均沒收
。
其他部分上訴駁回（原判決就甲○○所判處之罪刑部分）。
    理  由
壹、民國110年6月18日修正施行之刑事訴訟法第348條規定：「
    上訴得對於判決之一部為之。對於判決之一部上訴者，其有
    關係之部分，視為亦已上訴。但有關係之部分為無罪、免訴
    或不受理者，不在此限。上訴得明示僅就判決之刑、沒收或
    保安處分一部為之」。同日修正施行之刑事訴訟法施行法第
    7條之13規定：「中華民國110年5月31日修正通過之刑事訴
    訟法施行前，已繫屬於各級法院之案件，於施行後仍適用修
    正前刑事訴訟法第348條規定；已終結或已繫屬於各級法院
    而未終結之案件，於施行後提起再審或非常上訴者，亦同」
    。經查：本案於上述規定修正施行之後111年1月28日始繫屬
    於本院（見本院卷第3頁），上訴之效力及範圍應依修正後
    第348條規定。而原審判決後，檢察官提起上訴，其上訴意
    旨（見檢察官上訴書及本院卷第419頁之陳述）僅針對被告
    甲○○、乙○○上述犯行有關附表編號1所示之物（三級毒品咖
    啡包）宣告沒收銷燬部分，認於法有違而提起上訴，並未針
    對被告二人罪刑或其他沒收宣告（即原判決附表編號2-4之
    沒收）提起上訴；而被告甲○○亦明示僅針對其刑之部分上訴
    （見被告甲○○之上訴狀及其於本院之陳述，見本院卷第420-
    421頁，包括：是否有毒品危害防制條例第17條第1項之適用
    ？是否應依刑法第47條累犯規定加重其刑？原審量刑及所定
    的應執行刑是否過重？），檢察官和被告二人及其等辯護人
    雙方均同意本院僅就原判決附表編號1所示沒收、被告甲○○
    量刑事項進行證據調查及辯論（本院卷第421頁審理筆錄參
    照）。因此，本件審判範圍僅就原判決附表編號1之沒收及
    被告甲○○量刑妥適與否進行審理，本案犯罪事實、所犯法條
    及論罪、其他沒收（原判決附表編號2-4）部分之認定，當
    事人均沒有爭執，本院除就附表編號1之沒收及後述有關被
    告甲○○應構成累犯之理由構成部分，更正如後所述外，其餘
    均引用第一審判決書所記載之事實、證據、論罪及沒收（如
    附件），合先敘明。
貳、撤銷改判部分（原判決附表編號1之沒收）
一、按施用或持有第三、四級毒品，因其可罰性較低，98年5月2
    0日修正前之毒品危害防制條例乃予除罪化（修正後，刑法
    就持有第三、四級毒品純質淨重5公克以上者，已制定刑罰
    ）。惟鑑於第三級毒品係管制藥品，特於同條例第11條之1
    明定無正當理由，不得擅自持有；第18條第1項後段復規定
    查獲之第三、四級毒品，無正當理由而擅自持有者，沒入銷
    燬之。從而，依同條例第18條第1項後段應沒入銷燬之毒品
    ，應係專指查獲之施用、持有第三級毒品而言；倘係因販賣
    而經查獲之第三級毒品，既屬同條例第4條第3項明文規定應
    處罰之犯罪行為，即非該條項應沒入銷燬之範圍。又毒品危
    害防制條例第19條第1項所定「供犯罪所用或因犯罪所得之
    物」，係指犯同條例第4條至第9條、第12條、第13條或第14
    條第1項、第2項之罪所用或所得之物，不包括毒品本身在內
    ，自不得為第三級毒品之沒收依據，亦即犯同條例第4條第3
    項之販賣第三級毒品罪，其供犯罪所用之物，當指「供販賣
    第三級毒品所用之物」而言，第三級毒品本身為販賣之標的
    ，為遂行販賣該毒品使用之物，始屬「供犯罪（犯第4條第3
    項之販賣第三級毒品罪）所用之物」，其理至明。同條例對
    於因販賣而查獲之第三級毒品之沒收，並無特別規定，如其
    行為已構成犯罪，則該毒品即屬不受法律保護之違禁物，應
    回歸刑法之適用，依刑法第38條第1項第1款之規定沒收之（
    最高法院99年度台上字第338號判決意旨參照）。
二、被告甲○○販賣給被告乙○○之如原判決附表編號1所示含第三
    級毒品之咖啡包共計49包（現場查獲50包，其中編號1咖啡
    包為包裝空袋，故原判決將之編號為附表編號2，認非屬毒
    品，而係販賣毒品所用之物，故依毒品危害防制條例第19條
    第1項規定宣告沒收，且不在本院審理範圍），經送鑑定結
    果，確含第三級毒品3,4-亞甲基雙氧苯基乙基胺丁酮成分，
    此除經被告二人坦承在卷外，並有被告乙○○之自願搜索同意
    書、扣押筆錄、扣押物品目錄表、扣押物品收據、內政部警
    政署109年12月21日鑑定書（警0408卷第18-24頁；原審卷第
    165-166頁）及毒品咖啡包50包扣案可查，故如原判決附表
    編號1所示毒品咖啡包49包，均屬違禁物，依前述說明，應
    依刑法第38條第1項第1款規定宣告沒收。
三、原判決已敍明附表編號1所示毒品咖啡包為查獲之第三級毒
    品，卻誤依毒品危害防制條例第18條第1項之規定宣告沒收
    銷毀，其顯有判決適用法則不當之違法，檢察官上訴以此指
    摘原判決就附表編號1所示第三級毒品宣告沒收銷燬為不當
    ，其上訴應有理由，自應由本院就此部分撤銷改判，爰依前
    述說明，就於原判決附表編號1所示之第三級毒品咖啡包宣
    告沒收如主文第二項所示。
參、上訴駁回部分　　
一、被告甲○○上訴意旨略以：被告前案所犯係偽證罪，與本案涉
    犯販賣第三級毒品罪，兩者犯罪型態、原因、罪質、侵害法
    益及社會危害程度完全不同，明顯非同一類型之犯罪，自無
    一而再犯「相同罪名」而被認為惡性及危險性重大之情形，
    況且其犯偽證罪是為迴護當時女友，本案販賣第三級毒品亦
    係因友人即同案被告乙○○有販賣毒品需求而從中協助交易，
    難認有何刑罰反應力薄弱而有特別惡性之情事，原審依累犯
    規定對其加重其刑，應有違司法院釋字第775號解釋意旨；
    又其自為警拘提查獲後，即供出毒品咖啡包來源為「邱茂展
    」，且配合員警查緝，而於109年11月11日晚間在高雄市鼓
    山區美術東三路與美術東六街口，邱茂展交付其220包毒咖
    啡包後，因察覺有警察在場而逃離現場，此雖非其向邱茂展
    購入本案毒品之交易，但由上情應可確認其販賣給乙○○之毒
    品係來自邱茂展，因此，其應符合毒品危害防制條例第17條
    第1項供出毒品來源，因而查獲其他正犯或共犯之減刑事由
    ，原審未依該條規定對其減輕其刑，應有違誤；再者，被告
    犯後坦承犯行，且配合員警調查毒品上游，態度良好，原審
    對其量刑亦嫌過重等語。
二、原審認定被告係累犯，經裁量後並加重其刑，並無違法不當
    之處：
　㈠被告甲○○應構成累犯
　1.被告甲○○前因犯施用毒品、詐欺等案件，分別經法院判處罪
    刑確定，並經臺灣橋頭地方法院以107年度聲字第335號裁定
    定應執行有期徒刑1年6月確定（下稱甲案）；又因犯施用毒
    品等案件，經臺灣高雄地方法院107年度聲字第289號裁定定
    應執行有期徒刑8月確定（下稱乙案）；又犯施用毒品、詐
    欺等案，分別經法院判處罪刑確定，再經臺灣臺南地方法院
    以106年度聲字第2104號裁定定應執行有期徒刑10月確定（
    下稱丙案）。上開各罪，其中甲、乙二案先經接續執行，經
    臺灣橋頭地方法院107年度聲字第911號裁定假釋中付保護管
    束，於107年7月30日假釋出監，縮刑期滿日期為108年6月17
    日，而甲案刑期應於107年11月7日執行期滿；惟被告甲○○又
    因另犯偽證罪，經法院判處有期徒刑4月確定（下稱丁案）
    ，嗣後甲、乙、丁三罪經檢察官接續執行，因此屬前開假釋
    後更定其刑案件，故經重新審核假釋，經臺灣桃園地方法院
    以108年度聲字第114號裁定核准假釋，重核假釋後，縮刑期
    滿日期為108年10月18日；之後，甲、丙、丁三罪再經檢察
    官接續執行，因此屬前開假釋後更定其刑案件，故經重新審
    核假釋，經臺灣臺南地方法院以110年度聲字第1780號裁定
    核准假釋，重核假釋後，縮刑期滿日期為110年11月18日，
    此有臺灣高等法院被告前案紀錄表及臺灣橋頭地方檢察署10
    7年度執護他字第16號、臺灣桃園地方檢察署108年度執更字
    第244號、110年度執更字第529號案件卷宗影本在卷可查（
    見本院卷第299-365、371-393、397-405頁，含前述相關裁
    定、檢察官執行指揮書、假釋出獄人交付保護管束名冊等資
    料）。
　2.雖被告甲○○因甲、丙、丁等罪接續執行，經重核假釋後，縮
    刑期滿日期為110年11月18日，在本案發生時間之後，然按
    二以上徒刑之執行，除數罪併罰，在所裁定之執行刑尚未全
    部執行完畢以前，各罪之宣告刑均不發生執行完畢之問題外
    ，如屬於接續執行經假釋者，應以假釋之日期為基準，限於
    原各得獨立執行之刑，均尚未執行期滿，始不發生一部分之
    罪已執行完畢問題。倘假釋時，其中一罪或數罪徒刑已執行
    期滿，又於5 年以內故意再犯有期徒刑以上之罪，即成立累
    犯（最高法院111年度台上字第57號判決意旨參照）。本件
    被告甲○○前述各罪之執行情形，業如前述，雖有因甲、丙、
    丁各罪接續執行後，重核假釋結果，致縮刑期滿日期為110
    年11月18日，然被告甲○○甲罪（1年6月）之刑期，因其係於
    106年5月9日入監執行，其刑期應於107年11月7日執行期滿
    ，亦即在上述甲、丙、丁三罪重核假釋之110年間，被告甲○
    ○所犯之甲罪業已執行期滿，被告於甲罪徒刑執行完畢後5年
    內故意再犯本件販賣第三級毒品既、未遂罪（犯罪時間109
    年7月11日、同年月19日），依前述說明仍均應成立累犯。
    原審判決認被告甲○○均應成立累犯，雖在理由構成其認前案
    係指被告甲○○犯丁案執行完畢，與本院認前案應係甲案執行
    完畢者不同，然結論並無不合，此部分理由構成由本院逕予
    修正。
　㈡原審對被告甲○○依累犯規定加重其刑並未違司法院釋字第775
    號解釋意旨　
　1.刑法第47條第1 項規定：「受徒刑之執行完畢，或一部之執
    行而赦免後，5 年以內故意再犯有期徒刑以上之罪者，為累
    犯，加重本刑至二分之一」，就累犯的構成要件而言，立法
    者就被告的「前案」要件僅規定「受徒刑之執行完畢」，並
    未限定被告係觸犯何種罪名，亦未區分被告係故意犯或過失
    犯。就被告構成累犯的「效果」，則係規定法院「應」一律
    要加重其刑，而非賦予法院裁量是否要加重其刑，此乃因「
    累犯」的立法政策源於：「受刑後復犯罪，可證明通常刑
    之不足以懲治其特別惡性，而有加重其刑之必要」、「累犯
    之加重，係因犯罪行為人之刑罰反應力薄弱，需再延長其矯
    正期間，以助其重返社會，並兼顧社會防衛之效果」（歷次
    立法理由參照），此立法政策亦與一般人民的生活經驗及國
    民感情相符，因此司法院大法官會議第775 號解釋意旨稱：
    「依上開系爭規定法律文義及立法理由觀之，立法者係認為
    行為人於前罪徒刑執行完畢或一部之執行而赦免後，5 年內
    又故意違犯後罪，因累犯者之主觀惡性較重，故所違犯之後
    罪應加重本刑至二分之一，因此系爭規定所加重處罰者，係
    後罪行為，而非前罪行為，自不生是否違反憲法一行為不二
    罰原則之問題」。依此，法官仍有依照立法者的意旨，忠實
    適用刑法第47條規定的義務。
  2.其次，上開大法官會議解釋文認為刑法第47條規定部分違憲
    的地方，則僅限於：「惟其不分情節，基於累犯者有其特別
    惡性及對刑罰反應力薄弱等立法理由，一律加重最低本刑，
    於不符合刑法第59條所定要件之情形下，致生行為人所受之
    刑罰超過其所應負擔罪責之個案，其人身自由因此遭受過苛
    之侵害部分，對人民受憲法第8 條保障之人身自由所為限制
    」者，方不符憲法罪刑相當原則，牴觸憲法第23條比例原則
    ，大法官會議認為於此範圍內，有關機關應自本解釋公布之
    日起2 年內，依本解釋意旨修正之。於修正前，為避免發生
    上述罪刑不相當之情形，法院就該個案應依本解釋意旨，裁
    量是否加重最低本刑。
  3.何謂「罪刑不相當」的情形，司法院大法官會議上開解釋理
    由乃舉例：「本來法院認為諭知6 月有期徒刑得易科罰金或
    易服社會勞動即可收矯正之效或足以維持法秩序，但於不符
    合刑法第59條所定要件之情形下，因累犯加重最低本刑之結
    果，法院仍須宣告7 月以上有期徒刑，致不得易科罰金或易
    服社會勞動」的情形。
  4.綜上，司法院大法官會議解釋揭示法官是否依照累犯規定裁
    量加重其刑的重點，仍在於依照被告本案的犯罪情節，如果
    加重其刑，是否將因此導致行為人承受過重過苛的刑罰，而
    導致罪刑不相當的情形。至於行為人構成累犯的前案犯罪事
    實，與本案的犯罪罪質是否相同（相似），或本案犯罪時間
    係在前案徒刑執行完畢五年內多久，依照立法者對於累犯的
    定義，本不應為考量的因素，如果仍須列予考量，至多也是
    綜合於本案犯罪情節以內一起判斷而已。因此，倘事實審法
    院已就個案犯罪情節，具體審酌行為人一切情狀及所應負擔
    之罪責，經裁量結果認依刑法第47條第1 項規定加重其最低
    本刑，而無過苛或罪刑不相當之情形者，即與上開解釋意旨
    無違（最高法院109年度台上字第3004號判決意旨參照）。
  5.查本件被告甲○○構成累犯之前案（甲案）係因犯毒品、詐欺
    等案件，經法院判處罪刑及裁定定應執行刑確定，於107年7
    月30日假釋出監，並於107年11月7日執行完畢，被告不僅在
    該前案假釋出監後，又再犯其他毒品、詐欺案件，且又於徒
    刑執行完畢未滿2年，故意再犯本案販賣第三級毒品既、未
    遂犯罪，足見被告甲○○對於刑罰的反應力薄弱，有其特別惡
    性，且被告甲○○於本案販賣第三級毒品既、未遂犯行，是助
    長毒品氾濫，戕害國民健康之重罪，被告現年約30歲，正值
    青壯，高職畢業，離婚，有1個未成年女兒，由前妻照顧，
    目前與父母、姐姐同住，業據被告陳明在卷，被告甲○○並無
    任何令人同情、必須鋌而走險販毒的事由；其次，被告甲○○
    於本案販賣給乙○○之毒品咖啡包計有50包，金額達1萬9千元
    ，數量非少，其不僅先將該些第三級毒品咖啡包販賣給乙○○
    既遂，另又在乙○○欲脫手上述毒品時，又再與乙○○共同販賣
    該些第三級毒品未遂，其販賣毒品的情節難認輕微；且被告
    前案所犯之毒品犯罪均為施用、持有毒品之輕罪，但其於輕
    罪執行完畢後，竟再犯罪質嚴重甚多之販賣第三級毒品既、
    未遂罪，不論依照被告本案整體犯罪情節、前案與本案之罪
    質關係、法益侵害程度等，均足以認依刑法第47條累犯規定
    對被告甲○○所犯之販賣第三級毒品既、未遂罪均加重其刑，
    進而再分別依加重後的刑期範圍裁量其刑，客觀上並無使其
    承受過重刑責之虞。被告上訴指摘原判決依累犯規定對其加
    重其刑為不當，此部分上訴並無理由。
三、原審未依毒品危害防制條例第17條第1項規定對被告甲○○減
    輕其刑，亦無不當。 
  ㈠按毒品危害防制條例第17條第1項規定，犯同條例第4條至第
    8 條、第10條或第11條之罪，供出毒品來源，因而查獲其他
    正犯或共犯者，減輕或免除其刑。係指被告供出毒品來源之
    有關資料，並使調查或偵查犯罪之公務員因而對之發動調查
    或偵查並破獲者而言。申言之，被告之「供出毒品來源」，
    調查或偵查犯罪之公務員因而對該對象發動調查或偵查並進
    而破獲，始足當之，非謂被告一有供出毒品來源，即應依上
    開規定予以減、免其刑。若被告所供出之毒品來源，嗣後並
    未因而查獲其他正犯或共犯，即無上開減、免其刑規定之適
    用，自屬當然（最高法院111年度台上字第2135號判決意旨
    參照）。
  ㈡查本件被告甲○○雖一再稱：其有向警方供出毒品來源「邱茂
    展」，且配合員警偵查，讓「邱茂展」出面交付毒品咖啡包
    ，此雖非本案之毒品咖啡包，但此已可證明被告所述之毒品
    來源為實在，應有毒品危害防制條例第17條第1項規定之適
    用云云。然查，被告雖確實有配合員警偵查，於109年11月1
    1日讓「邱茂展」在高雄市鼓山區美術館東三路與美術館六
    街口，出面交付被告甲○○毒品咖啡包，但「邱茂展」因發現
    有異而逃逸，事後「邱茂展」該部分犯行，經檢察官以其犯
    意圖販賣而持有第三級毒品罪，提起公訴，但被告甲○○所述
    本案第三級毒品咖啡包係其在109年7月11日向「邱茂展」以
    13000元購入乙節，則經檢察官以犯罪嫌疑不足，為不起訴
    處分確定，故偵查機關並未因被告甲○○之供述而查獲其販賣
    之毒品上游為「邱茂展」乙節，除有嘉義縣警察局民雄分局
    110年5月5日函與所附員警職務報告、同分局110年9月6日函
    與所附員警職務報告、被告邱茂展卷宗資料、臺灣高雄地方
    檢察署110 年7月16日函、臺灣高雄地方檢察署檢察官110年
    度偵字第16244號不起訴處分書、臺灣高等檢察署高雄檢察
    分署110年度上職議字第4609號處分書在卷可查（原審卷第1
    08-109、177、297-417頁；本院卷第121-123、125-131頁）
    可憑，足見被告甲○○雖指證「邱茂展」係其本次販賣之第三
    級毒品咖啡包上游，但檢察官經偵查後，業對「邱茂展」為
    不起訴處分確定，本院對於此不起訴處分之結果，應予尊重
    ，偵查機關實未因被告甲○○之供述而查獲其本次販賣之毒品
    咖啡包上游，自無毒品危害防制條例第17條第1項減刑規定
    之適用。被告甲○○上訴以前詞指摘原判決認其無前述減刑規
    定之適用應有不當，此部分上訴亦無理由。
四、原審對被告之量刑及所定之應執行刑亦無過重情事：
　　按量刑之輕重，係事實審法院得依職權自由裁量之事項，茍
    已斟酌刑法第57條各款所列情狀而未逾越法定刑度，亦無明
    顯違背罪刑相當原則，不得遽指為違法；上級法院對於下級
    法院之職權行使，原則上應予尊重。經查：
　㈠原審審理後，認為：被告明知販賣毒品為違法行為，助長施
    用毒品行為更形猖獗，不特使他人生命、身體法益受侵害，
    影響所及甚至危殆社會、國家的健全發展，竟販賣第三級毒
    品以牟利，對社會風氣及治安造成之潛在性危險非小，行為
    實值非難；惟念諸被告坦然面對審判、自白罪行，犯後態度
    非劣，並審酌被告犯罪既、未遂程度等一切情狀，就被告甲
    ○○所犯販賣第三級毒品既遂罪，判處有期徒刑3年8月；就被
    告甲○○所犯共同販賣第三級毒品未遂罪，判處有期徒刑2年
    ，並就被告甲○○所犯前述各罪，定應執行有期徒刑4年，原
    審在量刑時，已經就刑法第57條所列各款例示情狀詳為斟酌
    ，且僅係就法定最低刑度往上酌加數月【被告甲○○販賣第三
    級毒品犯行(毒品危害防制條例第4條修正前），經先後適用
    刑法第47條第1項、毒品危害防制條例第17條第2項刑的加重
    、減輕事由後，最輕應判處有期徒刑3年7月；被告甲○○共同
    販賣第三級毒品未遂犯行(毒品危害防制條例第4條修正後）
    ，經先後適用依前述加重、減輕規定事由先加後減後，再依
    刑法第25條第2項規定遞減其刑後，最輕應判處有期徒刑1年
    10月，客觀上並無過重之虞。
　㈡其次，數罪併罰之定應執行之刑，並非予以犯罪行為人不當
    之利益，為一種特別的量刑過程，乃對犯罪行為人本身及所
    犯各罪之總檢視，依刑法第51條第5 款之規定，採限制加重
    原則，資為量刑自由裁量權之外部界限，並應受法秩序理念
    規範之比例原則、平等原則、責罰相當原則之內部抽象價值
    要求界限之支配，使以輕重得宜，罰當其責，兼顧刑罰衡平
    原則（最高法院100 年度台上字第21號判決意旨參照) ；數
    罪併罰定應執行刑之裁量標準，其裁量應兼衡罪責相當及特
    別預防之刑罰目的，具體審酌整體犯罪過程之各罪關係(例
    如各行為彼此間之關聯性（數罪間時間、空間、法益之異同
    性）、所侵害法益之專屬性或同一性、數罪對法益侵害之加
    重效應，及罪數所反應行為人人格及犯罪傾向等情狀綜合判
    斷，為妥適之裁量（最高法院104年度台抗字第718號裁定意
    旨參照) 。本案原審就被告甲○○所犯上述二罪，定應執行刑
    為有期徒刑4年，僅在各罪最重之刑（3年8月）之上酌加數
    月，實已審酌被告甲○○數次犯行，均係針對同一批毒品所為
    之販賣行為，犯罪時間密接，犯罪類型及侵害法益同質性甚
    高，及其於犯後就全部犯行自白，並配合員警偵查之態度等
    因素而為，已屬寬容，客觀上業已依據定應執行刑制度的恤
    刑精神，採限制加重原則，就被告的整體犯行重新檢視而妥
    適量刑，客觀上並無罪刑不相當的情形，被告猶執上開情詞
    主張原審各罪及應執行刑的量刑過重云云，並不可採。
　㈢綜上，原審判決就被告甲○○所判處之罪刑，其認事用法並無
    違誤，量刑與所定之應執行刑，亦屬妥適，被告仍執上開情
    詞提起上訴，主張原審適用刑法第47條累犯加重其刑、未適
    用毒品危害防制條例第17條第1項規定減輕其刑為不當，或
    主張原審量刑與所定之應執行刑過重，請求本院撤銷改判更
    輕之刑云云，並無理由，應予駁回。
據上論結，應依刑事訴訟法第369條第1項、第368條，判決如主
文。
本案經檢察官施胤弘提起公訴，檢察官蘇聖涵提起上訴，檢察官
章京文到庭執行職務。
中　　華　　民　　國　　111 　年　　6 　　月　　28　　日
                  刑事第五庭    審判長法　官  蔡廷宜
                                      法　官  翁世容
                                      法　官  林坤志
以上正本證明與原本無異。
如不服本判決應於收受送達後20日內向本院提出上訴書狀，其未
敘述上訴理由者，並得於提起上訴後20日內向本院補提理由書（
均須按他造當事人之人數附繕本）「切勿逕送上級法院」。
　　　　　　　　　　　　　　　　　　　書記官  凌昇裕
中　　華　　民　　國　　111 　年　　6 　　月　　28　　日
附錄法條
修正前毒品危害防制條例第4條
製造、運輸、販賣第一級毒品者，處死刑或無期徒刑；處無期徒
刑者，得併科新臺幣 2 千萬元以下罰金。
製造、運輸、販賣第二級毒品者，處無期徒刑或 7 年以上有期
徒刑，得併科新臺幣 1 千萬元以下罰金。
製造、運輸、販賣第三級毒品者，處 7 年以上有期徒刑，得併
科新臺幣 7 百萬元以下罰金。
製造、運輸、販賣第四級毒品者，處 5 年以上 12 年以下有期
徒刑，得併科新臺幣 3 百萬元以下罰金。
製造、運輸、販賣專供製造或施用毒品之器具者，處 1 年以上
7 年以下有期徒刑，得併科新臺幣 1 百萬元以下罰金。
前五項之未遂犯罰之。 　　　

毒品危害防制條例第4條
製造、運輸、販賣第一級毒品者，處死刑或無期徒刑；處無期徒
刑者，得併科新臺幣3千萬元以下罰金。
製造、運輸、販賣第二級毒品者，處無期徒刑或10年以上有期徒
刑，得併科新臺幣1千5百萬元以下罰金。
製造、運輸、販賣第三級毒品者，處7年以上有期徒刑，得併科
新臺幣1千萬元以下罰金。
製造、運輸、販賣第四級毒品者，處5年以上12年以下有期徒刑
，得併科新臺幣5百萬元以下罰金。
製造、運輸、販賣專供製造或施用毒品之器具者，處1年以上7年
以下有期徒刑，得併科新臺幣1百50萬元以下罰金。
前五項之未遂犯罰之。
附件：
臺灣臺南地方法院刑事判決
110年度訴字第300號
公　訴　人　臺灣臺南地方檢察署檢察官
被　　　告　甲○○　
選任辯護人　莊美貴律師
　　　　　　王國忠律師
被　　　告　乙○○　
選任辯護人　王聖傑律師
　　　　　　郭芸言律師
上列被告因違反毒品危害防制條例案件，經檢察官提起公訴（10
9年度偵字第16957號、109年度偵字第13506號），本院判決如下
：
    主  文
甲○○販賣第三級毒品，累犯，處有期徒刑參年捌月；又共同販賣
第三級毒品，未遂，累犯，處有期徒刑貳年。應執行有期徒刑肆
年。
未扣案之甲○○販賣第三級毒品所得新臺幣壹萬伍仟元沒收，如全
部或一部不能沒收時，追徵之。
乙○○共同販賣第三級毒品，未遂，處有期徒刑壹年陸月。緩刑伍
年，並應於本判決確定之日起壹年內，向國庫支付新臺幣壹拾萬
元。
扣案附表編號1所示之物，沒收銷燬。
扣案附表編號2、3、4所示之物，均沒收。
    事  實
一、甲○○明知Eutylone（3,4-亞甲基雙氧苯基乙基胺丁酮）屬毒
    品危害防制條例第2條第2項第3款所列之第三級毒品，不得
    販賣，竟基於販賣含有第三級毒品Eutylone（3,4-亞甲基雙
    氧苯基乙基胺丁酮）咖啡包以營利之犯意，先於民國109年7
    月11日18時許，在高雄市鼓山區某處，以新台幣（下同）1
    萬3500元之價格，向真實姓名年籍不詳之人，購買含有第三
    級毒品Eutylone（3,4-亞甲基雙氧苯基乙基胺丁酮）成分之
    咖啡包50包，再於同日22時30分許，在臺南市○區○○街000號
    前，以1萬5,000元代價交付上開含有第三級毒品Eutylone（
    3,4-亞甲基雙氧苯基乙基胺丁酮）成分之咖啡包50包與乙○○
    ，並向乙○○收取1萬5,000元價金完成交易。
二、嗣乙○○於施用上開向甲○○購得之咖啡包後，認該咖啡包品質
    不良且當初購買太多，乃與甲○○聯絡欲將上開咖啡包售出，
    甲○○與乙○○乃共同基於販賣含有第三級毒品Eutylone（3,4-
    亞甲基雙氧苯基乙基胺丁酮）咖啡包以營利之犯意聯絡，由
    甲○○於109年7月19日12時許，持附表編號4所示手機以網路
    連線至網路聊天室UT中，以暱稱「台南→需執飲料可65533」
    刊登訊息，經警方執行網路巡邏時發覺乃與其聯絡，甲○○乃
    告知佯裝為買家之警方另以通訊軟體Wechat聯絡，雙方於通
    訊軟體上議定以19,000元代價出售含有第三級毒品Eutylone
    （3,4-亞甲基雙氧苯基乙基胺丁酮）咖啡包48包，並約定在
    臺南市○區○○路000號前交易，隨後甲○○持附表編號4所示手
    機、乙○○持附表編號3所示手機互為聯繫，推由乙○○攜帶含
    有第三級毒品Eutylone（3,4-亞甲基雙氧苯基乙基胺丁酮）
    咖啡包前往交易，於同日15時50分許，乙○○騎乘車牌號碼00
    0-000號普通重型機車前往上址與佯裝為買家之警方交易，
    而於交付上開咖啡包時經警方表明身分並當場逮捕而未遂，
    並扣得附表編號1至3所示之物。經警方依據乙○○之指認，循
    線於109年9月9日16時35分許，再持法院所核發之搜索票至
    甲○○位於臺南市○○區○○○路00號住處搜索，並扣得附表編號4
    所示之物。
三、案經嘉義縣警察局民雄分局報告臺灣臺南地方檢察署檢察官
    偵查起訴。
    理  由
壹、證據能力方面
    本判決後述所引用之傳聞證據，當事人、辯護人於本院審理
    時，均同意有證據能力，且於本院調查證據時，均知有刑事
    訴訟法第159條第1項不得為證據之情形，而於本案言詞辯論
    終結前均未再聲明異議。本院審酌該等傳聞證據製作時之情
    況，並無違法不當及證明力明顯過低之瑕疵，以之作為證據
    ，應屬適當，故依同法第159條之5規定，認該等傳聞證據均
    有證據能力。
貳、實體方面 
一、上開犯罪事實業據被告2人於偵查及本院審理時均坦承不諱
    ，且有109年7月19日15時50分臺南市○區○○路000號前之嘉義
    縣警察局民雄分局搜索扣押筆錄、扣押物品目錄表（警一卷
    第19-24 頁）、UT網路留言截圖12張（警一卷第25-36頁、
    警二卷第17-22頁反面）、員警帳戶「陽」與甲○○帳戶「呈
    」之通訊軟體Wechat對話截圖37張（警一卷第37-58 頁、警
    二卷第23-33 頁反面、第50-54 頁反面）、現場照片4張及
    扣案物品照片26張（警一卷第59-73 頁、警二卷第34-41 頁
    ）、被告乙○○扣案如附表編號3所示手機內帳戶「ALLEN-我
    家二樓民宿」與被告甲○○帳戶名稱「峰」、「咖啡風雨」之
    通訊軟體Line對話截圖31張（警一卷第74-89 頁、警二卷第
    41頁反面-49 頁）、被告甲○○扣案如附表編號4所示手機內
    帳戶「峰」與被告乙○○帳戶「Allen-我家二樓民宿」之line
    對話截圖32張（警二卷第53頁反面-61頁反面）、本院109年
    度聲搜字第1006號搜索票、109年9月9日16時35分臺南市○○
    區○○○路00號之搜索扣押筆錄、扣押物品目錄表（警二卷第9
     、12-14 頁反面）、附件所示有關本案查獲經過之嘉義縣
    警察局民雄分局月眉派出所員警職務報告暨蒐證錄音及譯文
    （偵13506 卷第47-56 頁）、109 年7 月19日被告乙○○自願
    受搜索同意書（警一卷第18頁）、附表編號1、2所示扣案物
    送驗後之內政部警政署刑事警察局109年12月21日刑鑑字第1
    098016802 號鑑定書（本院卷第165-166 頁）附卷可稽，及
    附表編號3所示被告乙○○持以聯絡買賣毒品事宜之手機、附
    表編號4所示被告甲○○持以聯絡買賣毒品事宜之手機扣案可
    證。足見被告二人自白與事實相符，應可採信。又被告甲○○
    於犯罪事實一部分，其已自承係以1萬3,500元之代價買進此
    部分毒品，再以1萬5,000元之價格出售與被告乙○○；被告二
    人於犯罪事實二部分，則共謀以19,000元代價再售出此部分
    毒品；是足見被告二人為賺取上開毒品之價差甚明；況近年
    毒品危害社會日益嚴重，治安機關對於查緝非法販賣毒品工
    作，無不嚴加執行，設若無利可圖，衡情被告二人當無甘冒
    被查緝法辦重刑之理，故被告二人均有藉由販賣毒品賺取利
    潤，以供自身生活所需之營利意圖甚明。從而，本件事證明
    確，被告二人前揭犯行，堪以認定，應予依法論科。
二、論罪科刑　　
  ㈠新舊法比較：
  1.被告甲○○行為（犯罪事實一）後，毒品危害防制條例第4 條
    第3項業於109年7月15日修正施行。毒品危害防制條例第4條
    第3項修正前原規「製造、運輸、販賣第三級毒品者，處七
    年以上有期徒刑，得併科新臺幣七百萬元以下罰金。」修正
    後則規定為：「製造、運輸、販賣第三級毒品者，處七年以
    上有期徒刑，得併科新臺幣一千萬元以下罰金。」經新舊法
    比較，修正後之條文既提高法定刑，自以修正前之規定較有
    利於被告。
  2.被告甲○○行為（犯罪事實一）後，毒品危害防制條例第17條
    第2項業於109年7月15日修正施行。毒品危害防制條例第17
    條第2項修正前原規定：「犯第四條至第八條之罪於偵查及
    審判中均自白者，減輕其刑。」修正後則規定為：「犯第四
    條至第八條之罪於偵查及歷次審判中均自白者，減輕其刑。
    」經新舊法比較，修正後之條文既較為嚴格，自以修正前之
    規定較有利於被告。
  ㈡所犯法條　　
　1.被告甲○○就犯罪事實一所為，係犯修正前毒品危害防制條例
    第4條第3項之販賣第三級毒品罪。　
  2.按行為人如原即有販賣毒品營利之犯意，雖因經警設計誘捕
    （俗稱釣魚），致實際上不能完成毒品交易，然因其原即具
    有販賣毒品之意思，客觀上又已著手於販賣行為，仍應論以
    販賣毒品未遂罪（最高法院102年度台上字第3427號判決意
    旨參照）。查被告二人張貼暗示販賣毒品之訊息，並與佯裝
    買家之員警達成買賣毒品之合意後，依約將毒品帶至交易地
    點，固已著手實施販賣毒品之行為，惟因與被告交易之員警
    ，僅是在蒐集販毒事證，並無購買毒品之真意，自不能完成
    毒品買賣；是核被告二人就犯罪事實二所為，係犯毒品危害
    防制條例第4條第6項、第3項之販賣第三級毒品未遂罪。
  3.被告二人為販賣第三級毒品，而持有第三級毒品之行為，應
    為販賣第三級毒品之高度行為所吸收，均不另論罪。被告二
    人就犯罪事實二部分，有犯意聯絡及行為分擔，應論以共同
    正犯。
　4.被告甲○○所犯販賣第三級毒品罪、販賣第三級毒品未遂罪，
    犯意各別，行為互殊，應予分論併罰。
  ㈢被告甲○○刑之加重事由
    被告甲○○前因偽證案件，經臺灣桃園地方法院以107年度審
    訴字第1255號判處有期徒刑4月確定，於108年10月8日執行
    完畢，有卷附臺灣高等法院被告前案紀錄表可按，被告甲○○
    受有期徒刑之執行完畢，於5年以內故意再犯有期徒刑以上
    之上開2罪，均為累犯。本院考量被告甲○○甫於108年10月8
    日執行偽證案件完畢，理應產生警惕作用、自我控管，不再
    觸犯有期徒刑以上之罪，然而被告甲○○卻於109年間故意再
    犯本件販賣毒品之重大犯罪，足見被告甲○○有其特別惡性，
    且上開所載前罪之徒刑執行並無成效，其對於刑罰之反應力
    明顯薄弱，是本件個案依刑法第47條第1 項規定加重最低本
    刑結果，並無致行為人所受刑罰超過其所應負擔罪責之過苛
    情事，故而被告甲○○所犯上開2罪，爰均依刑法第47條第1 
    項之規定加重其刑。
  ㈣被告刑之減輕事由
  ⑴被告二人於犯罪事實二部分，已著手於販賣第三級毒品之實
    行而不遂，為未遂犯，爰均依刑法第25條第2項之規定，減
    輕其刑。
  ⑵被告甲○○所犯販賣第三級毒品罪（犯罪事實一），被告二人
    所犯販賣第三級毒品未遂罪（犯罪事實二），各於偵查及本
    院審理時自白明確，各應依修正前毒品危害防制條例第17條
    第2項（犯罪事實一）、毒品危害防制條例第17條第2項（犯
    罪事實二）規定減輕其刑。
  ⑶被告乙○○於上開時地，與佯裝為買家之警方交易，而於交付
    上開毒品咖啡包時經警方表明身分並當場逮捕，其即供稱並
    配合指認毒品來源為被告甲○○，之後員警依據被告乙○○之指
    述，循線查獲被告甲○○有犯罪事實一之犯行，檢察官亦據此
    起訴被告甲○○販賣第三級毒品等事實，此有被告乙○○歷次警
    詢、偵訊筆錄暨其指認被告甲○○之指認犯罪嫌疑人紀錄表（
    偵13506卷第105至107頁）可參；堪認被告乙○○業已供出其
    販賣第三級毒品之來源，使偵查機關因而查獲被告甲○○。本
    院審酌被告乙○○之犯罪情節，認逕予免除其刑失之輕縱，爰
    依毒品危害防制條例第17條第1項規定，減輕其刑。
　⑷被告甲○○雖稱其有向警方供出毒品來源「邱茂展」云云，然
    嘉義縣警察局民雄分局經查並未因被告甲○○之供述而查獲毒
    品上游之案件，有嘉義縣警察局民雄分局110年5月5日嘉民
    警偵字第1100013468 號函附員警職務報告1 份（本院第108
    -109頁）、臺灣高雄地方檢察署110 年7 月16日雄檢榮張11
    0 他1872字第1100044214號函（本院卷第177頁）可憑，足
    見並未因被告甲○○之供述而查獲毒品上游，自無毒品危害防
    制條例第17條第1項減刑規定之適用。
　㈤被告甲○○就其所犯販賣第三級毒品罪，依刑法第47條第1項、
    修正前毒品危害防制條例第17條第2項，先加後減之；其所
    犯販賣第三級毒品未遂罪，依刑法第47條第1項、第25條第2
    項、毒品危害防制條例第17條第2項規定，先加後遞減輕之
    。
　㈥被告乙○○所犯販賣第三級毒品未遂罪，依刑法第25條第2項、
    毒品危害防制條例第17條第1項、第2項規定，遞減輕其刑。
    至被告乙○○之辯護人請求再依刑法第59條規定減輕其刑云云
    ，惟被告乙○○已有上開三種刑之減輕事由，已無刑法第59條
    「科以最低度刑仍嫌過重」之情形，故此部分請求，並無理
    由，附此敘明。
  ㈦本院審酌被告二人明知販賣毒品為違法行為，助長施用毒品
    行為更形猖獗，不特使他人生命、身體法益受侵害，影響所
    及甚至危殆社會、國家的健全發展，竟販賣第三級毒品以牟
    利，對社會風氣及治安造成之潛在性危險非小，行為實值 
    非難；惟念諸被告二人坦然面對審判、自白罪行，犯後態度
    非劣，並審酌被告二人犯罪既遂、未遂程度等一切情狀，各
    處如主文所示之刑，並就被告甲○○部分定其應執行之刑。末
    查被告乙○○未曾因故意犯罪受有期徒刑以上刑之宣告，如今
    罹於販賣毒品刑章，固應非難，然歷經本件偵審程序，已體
    認所犯罪行之可責性，嗣偵審程序亦坦白認罪、毫無規怯重
    刑制裁之表現，洵信被告乙○○業得警惕，非無自改其過可能
    ，是本院基於國家社會之資源有效配置和被告宗偉個人未來
    生活規劃等考量，認暫不執行本件刑罰為適當，爰對被告乙
    ○○宣告緩刑如主文，勵予自新。惟被告乙○○所犯乃違反毒品
    危害防制條例之罪，為促其日後更加重視法規範秩序、強化
    其法治概念，使其於緩刑期內能深知警惕，並對國家社會有
    所回饋，併依刑法第74條第2項第4款規定，命被告乙○○於本
    判決確定之日起1年內，向國庫支付10萬元，以勵自新。
三、沒收
  ㈠查扣案附表編號2、3、4所示之物，為被告所有與販賣毒品相
    關之物（理由詳附表編號2、3、4備註欄），均應依毒品危
    害防制條例第19條第1項宣告沒收。
  ㈡扣案附表編號1所示第三級毒品，爰依毒品危害防制條例第18
    條第1項宣告沒收銷燬（詳附表編號1備註欄）。
  ㈢附表編號5所示之物，不予沒收（詳附表編號5備註欄）。
  ㈣被告甲○○於犯罪事實一部分，其販毒所得1萬5,000元，未扣
    案，然依卷內事證，並無證據足認其已將該等犯罪所得轉給
    第三人，自應認仍屬其所有，且如宣告沒收或追徵，亦無刑
    法第38條之2第2項所定「過苛之虞」、「欠缺刑法上之重要
    性」、「犯罪所得價值低微」或「為維持受宣告人生活條件
    之必要」情形，自均應依刑法第38條之1第1項、第3項規定
    宣告沒收，於全部或一部不能沒收時（本件販毒所得並無不
    宜執行沒收之情形），追徵之（因犯罪所得金額已屬確定，
    自毋庸記載追徵其價額）；本案被告二人於犯罪事實二所示
    犯行，尚未售出毒品即遭查獲，故無犯罪所得，附此敘明。
據上論斷，應依刑事訴訟法第299條第1項前段，修正前毒品危害
防制條例第4條第3項、第17條第2項，毒品危害防制條例第4條第
6項、第3項、第17條第1項、第2項、第18條第1項、第19條第1項
，刑法第2條、第28條、第11條、第47條第1項、第51條第5款、
第25條第2項、第74條第1項第1款、第2項第4款、第38條之1第1
項、第3項，判決如主文。
本案經檢察官施胤弘提起公訴，檢察官呂舒雯到庭執行職務。
中　　華　　民　　國　　110 　年　　9 　　月　　16　　日
　　　　　　　　　刑事第八庭   審判長法　官 鄭燕璘
　　　　　　　　　                   法  官 卓穎毓
　　　　　　　　　                   法  官 郭瓊徽
以上正本證明與原本無異。
如不服本判決應於收受本判決後20日內向本院提出上訴書狀，並
應敘述具體理由。其未敘述上訴理由者，應於上訴期間屆滿後20
日內向本院補提理由書狀（均須按他造當事人之人數附繕本）「
切勿逕送上級法院」。 
                                     書記官 王珮君
中　　華　　民　　國　　110 　年　　9 　　月　　16　　日
卷目：1.嘉義縣警察局民雄分局嘉民警偵字第1090020408號刑案
偵查卷宗（下稱「警一卷」）　　
      2.嘉義縣警察局民雄分局嘉民警偵字第1090026091號刑案
        偵查卷宗（下稱「警二卷」）　　　　　
      3.臺灣臺南地方檢察署109年度偵字第13056號偵查卷宗卷
        （下稱「偵13056卷」）
      4.臺灣臺南地方檢察署109年度偵字第16957號偵查卷宗卷
        （下稱「偵16957卷」）　　　
      5.臺灣臺南地方法院109年度聲羈字第187號刑事卷宗（下
        稱「聲羈卷」）　　　　　　　
      6.臺灣臺南地方法院110年度訴字第300號刑事卷宗（下稱
        「本院卷」）
附錄
修正前毒品危害防制條例第4條
製造、運輸、販賣第一級毒品者，處死刑或無期徒刑；處無期徒
刑者，得併科新臺幣 2 千萬元以下罰金。
製造、運輸、販賣第二級毒品者，處無期徒刑或 7 年以上有期
徒刑，得併科新臺幣 1 千萬元以下罰金。
製造、運輸、販賣第三級毒品者，處 7 年以上有期徒刑，得併
科新臺幣 7 百萬元以下罰金。
製造、運輸、販賣第四級毒品者，處 5 年以上 12 年以下有期
徒刑，得併科新臺幣 3 百萬元以下罰金。
製造、運輸、販賣專供製造或施用毒品之器具者，處 1 年以上
7 年以下有期徒刑，得併科新臺幣 1 百萬元以下罰金。
前五項之未遂犯罰之。 　　　

毒品危害防制條例第4條
製造、運輸、販賣第一級毒品者，處死刑或無期徒刑；處無期徒
刑者，得併科新臺幣3千萬元以下罰金。
製造、運輸、販賣第二級毒品者，處無期徒刑或10年以上有期徒
刑，得併科新臺幣1千5百萬元以下罰金。
製造、運輸、販賣第三級毒品者，處7年以上有期徒刑，得併科
新臺幣1千萬元以下罰金。
製造、運輸、販賣第四級毒品者，處5年以上12年以下有期徒刑
，得併科新臺幣5百萬元以下罰金。
製造、運輸、販賣專供製造或施用毒品之器具者，處1年以上7年
以下有期徒刑，得併科新臺幣1百50萬元以下罰金。
前五項之未遂犯罰之。

附表：
編號 扣押物品名稱 備註 查扣地點 1 咖啡包49包  左列物品鑑定結果： 一、送驗證物：現場編號1，咖啡包，50包，其上已分別編號1至50，本局不另予以編號。 二、編號1至4 :經檢視均為紅色包裝，外觀型態均相似。 　㈠編號2至4 :驗前總毛重39.30公克(包裝總重約4.08公克），驗前總淨重約35.22公克。 　㈡隨機抽取編號3鑑定：經檢視内含淡褐色粉末。 　　1、淨重12.51公克，取2.14公克鑑定用磬，餘10.37公克。 　　2、檢出第三級毒品”3,4-亞甲基雙氧苯基乙基胺丁酮”（Eutylone)成分 　　3、另檢出非毒品成分：Caffeine。 　　4、測得3,4-亞甲基雙氧苯基乙基胺丁酮純度約1%。 　㈢依據抽測純度值，推估編號2至4均含3,4-亞甲基雙氧苯基乙基胺丁酮之驗前總純質淨重約0.35公克。 三、編號5至50 :經檢視均為咖啡色包裝，外觀型態均相似。 　㈠驗前總毛重832.08公克(包裝總重約53.09公克），驗前總淨重约778.99公克。 　㈡隨機抽取編號31鑑定：經檢視内含淡褐色粉末。 　　1、淨重16.99公克，取2.31公克鑑定用罄，餘14.68公克。 　　2、檢出第三級毒品”3,4-亞甲基雙氧苯基乙基胺丁酮”（Eutylone)成分 　　3、另檢出非毒品成分：Caffeine。 　　4、測得3,4-亞甲基雙氧苯基乙基胺丁酮純度約1 %。 　㈢依據抽測純度值，推估編號5至50均含3,4-亞甲基雙氧苯基乙基胺丁酮之驗前總純質淨重约7.78公克。 此有內政部警政署刑事警察局109年12月21日刑鑑字第1098016802號鑑定書（本院卷第165至166頁）附卷可稽，且為被告欲販售他人所用。爰依毒品危害防制條例第18條第1項宣告沒收銷燬；該毒品之包裝袋，係供包裹上開毒品之用，縱於檢測時將上開毒品取出，勢仍有微量毒品沾附其上無法析離，亦有法務部調查局民國93年3月19日調科壹字第09300113060號函可考，應一併依毒品危害防制條例第18條第1項前段沒收銷燬之。 109年7月19日15時50分許，乙○○騎乘機車前往臺南市○區○○路000號前與佯裝為買家之警方交易，而於交付毒品咖啡包時經警方表明身分並當場逮捕並扣得。 2 咖啡包空袋1個 左列物品鑑定結果： 一、送驗證物：現場編號1，咖啡包，50包，其上已分別編號1至50，本局不另予以編號。 二、編號1 :經檢視為紅色包裝空袋，不予秤重、鑑定。 此有內政部警政署刑事警察局109年12月21日刑鑑字第1098016802號鑑定書（本院卷第165至166頁）附卷可稽。 左揭物品，為被告二人共同販賣毒品所用，爰依毒品危害防制條例第19條第1項宣告沒收。　  3 ASUS牌手機1支（含0000000000號SIM卡1張，IMEI：000000000000000、000000000000000） 被告乙○○所有之0000000000號行動電話，被告供述係其跟甲○○聯絡買賣毒品使用。（本院卷第210頁），應依毒品危害防制條例第19條第1項規定宣告沒收。  4 IPHONE牌手機1支（含 0000000000SIM卡1張，IMEI：000000000000000、000000000000000） 被告甲○○所有之0000000000號行動電話，被告供述係拿來跟乙○○聯絡買賣毒品事宜（本院卷第213頁），應依毒品危害防制條例第19條第1項規定宣告沒收。 警方於109年9月9日16時35分許，持法院所核發之搜索票至甲○○位於臺南市○○區○○○路00號搜索並扣得。 5 0000000000號SIM卡1張 無證據證明與上開犯行相關，不予沒收。